最　高　行　政　法　院　裁　定　　　　　　　　　　九十三年度裁字第五九四號
　　抗　告　人　昇利化工股份有限公司
　　代　表　人　甲○○
右抗告人因與相對人臺北縣政府間廢棄物清理法事件，抗告人不服中華民國九十一年
十二月三十一日臺北高等行政法院九十一年度訴字第二四二○號裁定，提起抗告，本
院裁定如左︰
　　主  文
抗告駁回。
抗告訴訟費用由抗告人負擔。
　　理  由
一、按提起撤銷訴訟，須以經過合法訴願為其前提，此觀行政訴訟法第四條第一項規
    定甚明。又按訴願自機關之行政處分書或決定書達到之次日起，應於三十日內提
    起之，訴願法第十四條第一項定有明文。若逾越三十日之不變期間而提起訴願，
    自為法所不許，本院六十二年判字第五八三號著有判例。次按未於訴願法第五十
    七條所定期間內補送訴願書者，應為不受理之決定，同法第七十七條第二款亦定
    有明文。
二、本件抗告意旨略謂：抗告人係依行政程序法第一百二十八條第一項第二款之規定
    向相對人聲請撤銷八九北府環四字第三○六二九七號行政處分，並非就該行政處
    分提起訴願。行政機關就人民行使行政程序法第一百二十八條之權利所為之決定
    ，性質上係屬行政處分，人民對於該決定依法得提起訴願、行政訴訟。綜上所述
    ，抗告人因具備行政程序法第一百二十八條之要件而依該條為請求，相對人理應
    依相關撤銷及廢止之實體規定而為決定，惟其竟誤以逾越訴願期間駁回抗告人之
    請求，而原審法院並進而認為該駁回之函文係維持原處分未有變更，不生任何法
    律效果，實為誤認。為此，提起抗告，請裁定廢棄原審裁定等語。經查，本件抗
    告人因廢棄物清理法事件，相對人於民國八十九年八月十五日八九北府環四字第
    三○六二九七號函廢止抗告人之第一類甲級廢棄物清除及處理許可證，該處分書
    係於八十九年八月十五日由相對人所屬環境保護局派員送達抗告人，由抗告人員
    工徐健泰簽收，有相對人所屬環境保護局八十九年八月十五日稽查紀錄影本附原
    處分卷可稽。計其提起訴願之期間，應自八十九年八月十六日起算（抗告人事務
    所設臺北縣，應扣除在途期間二日，原審誤認毋庸扣除），至同年九月十六日即
    已屆滿，因該日為星期六，依法應順延至同年月、九月十八日上午屆滿（原審裁
    定誤載為同年九月十四日屆滿），抗告人直至九十一年一月三十日始提起訴願，
    本件訴願決定以其訴願已逾法定不變期間，不予受理，自無不合。抗告人復對之
    提起行政訴訟，顯非合法為由，裁定駁回抗告人之訴，揆諸首揭說明，核無違誤
    。又按：「行政處分於法定救濟期間經過後，具有下列各款情形之一者，相對人
    或利害關係人得向行政機關申請撤銷、廢止或變更之。但相對人或利害關係人因
    重大過失而未能在行政程序或救濟程序中主張其事由者，不在此限。一、具有持
    續效力之行政處分所依據之事實事後發生有利於相對人或利害關係人之變更者。
    二、發生新事實或發現新證據者，但以如經斟酌可受較有利益之處分者為限。三
    、其他具有相當於行政訴訟法所定再審事由且足以影響行政處分者（第一項）。
    前項申請，應自法定救濟期間經過後三個月內為之；其事由發生在後或知悉在後
    者，自發生或知悉時起算，但自法定救濟期間經過後已逾五年者，不得申請（第
    二項）。」行政程序法第一百二十八條雖定有明文；惟依此條文規定，係指行政
    處分之相對人向原處分之行政機關申請撤銷、廢止或變更原處分。本件抗告人係
    接獲相對人九十北府環四字第四五一一九六號函，謂抗告人申請撤銷該府八十九
    年八月十五日八九北府環四字第三○六二九七號函之行政處分，因本案涉及刑責
    部分，目前正由臺灣高雄地方法院審理中，故對抗告人所請歉難同意為由，就相
    對人八九北府環四字第三○六二九七號原處分部分，向行政院環境保護署提起訴
    願，有其九十一年一月三十日訴願書附卷足稽，即抗告人並非依行政程序法第一
    百二十八條規定，向原處分之行政機關即相對人申請撤銷、廢止或變更原處分。
    綜上所述，抗告人抗告意旨難認為有理由，應予駁回。
據上論結，本件抗告為無理由，爰依行政訴訟法第一百零四條、民事訴訟法第九十五
條、第七十八條，裁定如主文。
中　　華　　民　　國　　九十三　　　年　　　五　　　　月　　二十六　　　日
                    最 高 行 政 法 院  第 三 庭
                                審 判 長 法  官　　　廖　政　雄
                                         法  官      高　啟　燦
                                         法  官　　　林　清　祥
                                         法  官　　　鍾　耀　光
                                         法  官　　　姜　仁　脩
右  正  本  證  明  與  原  本  無  異
　　　　　　　　　　　　　　　　　　　　 法院書記官　莊　俊　亨
中　　華　　民　　國　　九十三　　　年　　　五　　　　月　　二十六　　　日
